臺灣彰化地方法院彰化簡易庭民事小額判決
                                    111年度彰小字第590號
原      告  固德資產管理顧問股份有限公司

法定代理人  王鈺喬  


訴訟代理人  潘品樺  
被      告  吳晨伃  
上列當事人間請求給付電信費事件，本院於民國111年11月8日言
詞辯論終結，判決如下：
    主　　  文
原告之訴駁回。
訴訟費用新臺幣1,000元由原告負擔。
    事實及理由
一、原告於訴訟程序進行中，更正利息起算日之請求，並變更訴
    之聲明為：「被告應給付原告新臺幣(下同)21,840元，及其
    中11,238元自支付命令送達被告翌日起至清償日止，按週年
    利率5％計算之利息」(見本院卷第66頁)，核屬減縮應受判決
    事項之聲明，應予准許。
二、原告主張：被告於民國105年7月5日向訴外人遠傳電信股份
    有限公司(下稱遠傳公司)申請租用門號0000000000號行動電
    話(下稱系爭門號)，被告竟未依約繳款，至今尚積欠電信費
    4,198元、小額代收款7,040元(下稱系爭電信費)及專案補貼
    款10,602元(下稱系爭補貼款)未清償，共計21,840元。後來
    遠傳公司於108年12月27日將上開債權讓與原告，經原告發
    函通知被告債權讓與之事實，原告自得基於上開電信服務契
    約請求被告給付系爭電信費及系爭補貼款。為此，依電信服
    務契約及債權讓與之法律關係，請求被告給付電信費等語，
    並聲明：被告應給付原告21,840元，及其中11,238元自支付
    命令送達被告翌日起至清償日止，按週年利率5％計算之利息
    。
三、被告答辯：其係代訴外人周家瑋向遠傳公司租用系爭門號，
    債務人為周家瑋，並非被告；再者，系爭門號係於106年因
    欠費未繳而遭停話，系爭電信費及系爭補貼款之請求權，性
    質應適用民法第127條第8款之2年消滅時效規定，原告遲至1
    11年6月間始聲請支付命令，已罹於2年時效，被告自得為時
    效抗辯而拒絕給付等語，並聲明：原告之訴駁回。
四、原告上開主張之事實，為被告所否認，並以前詞置辯，經查
    ：
　㈠系爭門號為被告所申辦，而與遠傳公司簽訂行動寬頻業務服
    務申請書(下稱系爭申請書)，並同意及授權由周家瑋使用等
    節，為被告於答辯狀及言詞辯論時所自認(見本院卷第57頁
    、第84頁)，則原告就系爭申請書之真正已毋庸舉證，自堪
    認遠傳公司與被告成立系爭門號之租用契約。至被告抗辯系
    爭門號實際上為周家瑋所租用云云，乃被告與周家瑋間之債
    權債務關係，不影響系爭租用契約之成立及遠傳公司之電信
    費請求權，是被告前揭所辯，顯非可採。
　㈡被告為時效抗辯，是否有據？
  ⒈請求權，因15年間不行使而消滅。但法律所定期間較短者，
    依其規定；消滅時效，自請求權可行使時起算；時效完成後
    ，債務人得拒絕給付；債務人於受通知時，所得對抗讓與人
    之事由，皆得以之對抗受讓人。民法第125條、第128條前段
    、第144條第1項、第299條第1項分別定有明文。又商人、製
    造人、手工業人所供給之商品及產物之代價，其請求權，因
    2年間不行使而消滅，為民法第127條第8款所明定。債權人
    逾上開期間行使其請求權，經債務人為時效抗辯，其請求權
    即歸於消滅。
  ⒉電信業者以提供行動通信網路系統發送、接收、傳遞電磁波
    之方式，供其用戶發送、傳輸或接收符號、信號、文字、影
    像、聲音、網路訊號，並基此向其用戶按月收取通話費、上
    網費、月租費，則該行動通信網路系統自屬電信業者營業上
    供給之「商品」，且現今社會行動通信業務蓬勃發展，此類
    債權應有從速促其確定之必要性，應認電信業者所提供予用
    戶之行動通話網路系統，亦為民法第127條第8款所稱之「商
    品」，即有該條2年短期時效之適用。又小額代收消費款應
    係商家透過該手機門號授權與被告交易商品，並轉向電信公
    司請領款項，再由被告將商品費用繳納予電信公司，核其性
    質亦應認係電信業者以其行動通訊網路系統提供予消費者之
    商品服務，亦為民法第127條第8款所稱之「商品」，同有該
    條2年短期時效之適用。另專案設備補貼款之約款，乃係就
    消費者如有違反該約款內容時，應給付電信公司多少款項之
    約定，其真意究係電信公司提供商品之代價或係雙方約定之
    違約金，應依個案事實而定。如從該條款之原因事實(例如
    ：手機之原始價格與購買時受優惠之價格)、經濟目的(例如
    :約定補貼之旨如何)，及其他一切情事，加以探求，如得確
    認系爭貼補款實質上確係電信公司提供手機之代價，即有民
    法第127條第8款規定之適用。
　⒊查被告於105年起向遠傳公司申請租用系爭門號之行動電話服
    務，自105年6月起即未再依約繳費，至106年8月12日停用系
    爭門號止，積欠系爭電信費11,238元及專案補貼款10,602元
    ，共計21,840元等情，有系爭申請書、遠傳公司繳款通知附
    卷可稽(見本院卷第33-45頁)，是系爭電信費用債權、小額
    代收消費款債權之請求權時效至遲於108年8月12日即已罹於
    時效。原告係於108年12月27日受讓債權，並於109年11月19
    日通知被告受讓債權，再於111年6月27日始聲請支付命令，
    此有原告提出之債權讓與證明書、債權讓與通知書影本可稽
    ，並有民事支付命令聲請狀本院收文戳章可憑，故原告之系
    爭電信費用請求權已罹於時效消滅。據此，被告為時效消滅
    之抗辯，而拒絕給付，即屬有據。故原告請求被告給付系爭
    電信費，不應准許。　　
　⒋原告另主張系爭補貼款，係被告未依約給付電信費用所衍生
    之違約金，乃針對提前終止契約而預定損害賠償之違約金等
    語，然觀諸原告提出之系爭申請書所載「專案名稱(主)：4G
    新絕配1399限30手機案-預繳12,000，合約期限為：30個月
    ，專案補貼款為：19,000」、「本專案生效後30個月內不得
    退租(含..因違約..致遭停機者)..倘有上述情形者需繳交專
    案補貼款NT＄19,000。…計算公式：專案補貼款總額×(合約未
    到期日數/合約約定日數)=實際應繳專案補貼款」，堪認系
    爭貼補款係電信公司於訂約時提供補貼款專案手機，使消費
    者得於申辦門號以優惠價格(即依市價扣除補貼款)取得手機
    ，實質上應係電信公司提供手機之代價，核仍屬電信公司提
    供商品之代價，而非屬違約金之約定，故亦有民法第127條
    第8款短期時效之適用。而原告請求之系爭補貼款債權，依1
    06年8月電信費繳款通知，結帳日期為106年8月14日、繳款
    期限為「請立即繳款」(見本院卷第33頁)，是系爭補貼款債
    權之請求權時效亦至遲於108年8月14日即已罹於時效。原告
    其後始受讓系爭補貼款債權並通知被告，再隨同系爭電信費
    債權聲請支付命令，其系爭補貼款請求權亦因罹於時效而消
    滅，則被告為時效抗辯而拒絕給付，亦屬有據。故原告請求
    被告給付系爭補貼款，亦不應准許。　　
五、從而，原告依電信服務契約及債權讓與之法律關係，請求被
    告給付原告21,840元，及其中11,238元自支付命令送達被告
    翌日起至清償日止，按週年利率5％計算之利息，為無理由，
    應予駁回。
六、本判決事證已臻明確，兩造其餘攻擊防禦方法及所提證據，
    經本院審酌後，認與判決結果已無影響，不再一一論述。
七、訴訟費用負擔之依據：民事訴訟法第78條。並確定本件訴訟
    費用額為第一審裁判費為1,000元，應由原告負擔。
中　　華　　民　　國　　111 　年　　11　　月　　29　　日
                  臺灣彰化地方法院彰化簡易庭
                      法  官  范嘉紋
以上正本係照原本作成。
如不服本判決，應於判決送達後20日內，以其違背法令為理由
(表明判決所違背之法令及其具體內容，與依訴訟資料可認為判
決有違背法令之具體事實)，向本院提出上訴狀，並按應送達於
他造之人數提出繕本或影本，及繳納第二審裁判費。
中　　華　　民　　國　　111 　年　　11　　月　　30　　日
                      書記官  顏麗芸